【裁判字號】    97,訴,1541
【裁判日期】    971231
【裁判案由】    偽造文書
【裁判全文】
臺灣臺北地方法院刑事判決              97年度訴字第1541號
公  訴  人  臺灣臺北地方法院檢察署檢察官
被      告  甲○○
選任辯護人  陳淑貞律師
上列被告因偽造文書案件，經檢察官提起公訴（96年度偵字第26
123號），本院判決如下：
    主  文
甲○○無罪。
    理  由
一、公訴意旨略以: 被告甲○○（原名宋宜忠）前曾於旅行社任
    職，知悉依據「試辦金門馬祖與大陸地區通航實施辦法」（
    民國93年3月1日修正施行），臺灣地區人民經經濟部許可在
    大陸地區投資之事業，其負責人與所聘僱員工，及其配偶、
    直系血親，得向服務站申請許可於護照加蓋章戳，持憑經查
    驗後由金門、馬祖入出大陸地區（下稱小三通），亦知乙○○（原名卓漢平）、丙○○、丁○○、蕭德桓、蔡孟霖並無
    在大陸地區投資設立黃岩日用品商行、優麗藝術品有限公司
    、健步體育用品商行，竟與姓名年籍不詳之人共同基於行使
    偽造私文書、使公務員登載不實文書之概括犯意聯絡，以每
    件新臺幣（下同）8,000元至1萬1,000元不等之代價，承接
    他人所委託代辦之小三通業務，由被告甲○○以代理人名義
    ，分別為下述行為:
  (一)於93年10月8日，持不實之黃岩日用品商行在大陸地區投資
    設立企業之批准證書、營業執照，並偽造「卓漢平」印章，
    在黃岩日用品商行投資人名冊、在大陸地區從事投資（二十
    萬美元以下）申報表及委任書上偽造「卓漢平」印文及簽名
    署押，以偽造完成該投資人名冊、申報表、委任書之私文書
    ，向經濟部投資審議委員會（下稱投審會）申請發給申報證
    明書，致投審會職掌審核在大陸地區從事投資之公務員於93
    年10月8日核發在大陸地區從事投資（二十萬美元以下）申
    報證明書；於同年月26日，持不實之黃岩日用品商行在大陸
    地區投資設立企業之批准證書、營業執照，以偽造之「卓漢
    平」印章，在實行投資核備函上偽造「卓漢平」印文及簽名
    署押，以偽造完成該實行投資核備函，向投審會申請備查，
    致投審會職掌審核在大陸地區從事投資之公務員於93年11月
    17日發文准予備查，足以生損害於卓漢平及投審會審核赴大
    陸地區投資之正確性。
  (二)於93年12月6日，持不實之優麗藝術品有限公司在大陸地區
    投資設立企業之批准證書、營業執照，並偽造「丙○○」印
    章，在優麗藝術品有限公司投資人名冊、在大陸地區從事投
    資（二十萬美元以下）申報表及委任書上偽造「丙○○」印
    文及簽名署押，以偽造完成該投資人名冊、申報表、委任書
    之私文書，向投審會申請發給申報證明書，致投審會職掌審
    核在大陸地區從事投資之公務員於93年12月6日核發在大陸
    地區從事投資（二十萬美元以下）申報證明書；於94年2月1
    7日，持不實之優麗藝術品有限公司在大陸地區投資設立企
    業之批准證書、營業執照、中國建設銀行轉帳單（收款通知
    ），以偽造之「丙○○」印章，在二十萬美元以下實行投資
    核備申請函上偽造「丙○○」印文及簽名署押，並偽造「童
    木山」簽名署押，以偽造完成該二十萬美元以下實行投資核
    備申請函，向投審會申請備查，致投審會職掌審核在大陸地
    區從事投資之公務員於94年3月2日發文准予備查，足以生損
    害於丙○○及投審會審核赴大陸地區投資之正確性。
  (三)93年9月10日，持不實之健步體育用品商行在大陸地區投資
    設立企業之批准證書、營業執照，並偽造「丁○○」、「蕭
    德桓」、「蔡孟霖」印章，在健步體育用品商行投資人名冊
    、大陸地區從事投資申請書、股權轉受讓協議書、股權轉受
    讓申請書及委任書上偽造「丁○○」、「蕭德桓」、「蔡孟
    霖」印文及簽名署押，以偽造完成該投資人名冊、申請書、
    股權轉受讓協議書、股權轉受讓申請書、委任書之私文書，
    向投審會申請發給申報證明書，致投審會職掌審核在大陸地
    區從事投資之公務員於93年9月10日核發在大陸地區從事投
    資（二十萬美元以下）申報證明書；於同年10 月4日，持不
    實之健步體育用品商行在大陸地區投資設立企業之批准證書
    、營業執照，以偽造之「丁○○」印章，在實行投資核備函
    上偽造「丁○○」印文及簽名署押，以偽造完成該實行投資
    核備函，向投審會申請備查，致投審會職掌審核在大陸地區
    從事投資之公務員於93年11月11日發文准予備查，足以生損
    害於丁○○、蕭德桓、蔡孟霖及投審會審核赴大陸地區投資
    之正確性。
  (四)由戊○○（另函移送機關就此部分繼續調查）分別於93年11
    月22日、94年3月15日、93年11月26日，將上開投審會准予
    備查之書函，連同不實之黃岩日用品商行、優麗藝術品有限
    公司、健步體育用商行在大陸地區投資設立企業之批准證書
    、營業執照及投審會准予備查函文，持向內政部警政署入出
    境管理局（現為內政部入出國及移民署，下稱移民署）申辦
    乙○○、丙○○、丁○○之金馬小三通許可，致境管局職掌
    審核金馬小三通許可之公務員核准上開3人之小三通入出許
    可，足生損害於境管局核准臺灣地區人民小三通入出許可管
    理之正確性。
  (五)因認被告涉犯刑法第216條、第210條之行使偽造私文書罪、
    同法第214條使公務員登載不實等罪嫌。
二、按被告未經審判證明有罪確定前，推定其為無罪。犯罪事實
    應依證據認定之，無證據不得認定犯罪事實，又不能證明被
    告犯罪者，應諭知無罪之判決，刑事訴訟法第154條、第301
    條第1項前段分別定有明文。又認定犯罪事實所憑之證據，
    雖不以直接證據為限，間接證據亦包括在內，然而無論直接
    證據或間接證據，其為訴訟上之證明，須於通常一般之人均
    不致有所懷疑，而得確信其為真實之程度者，始得據為有罪
    之認定，倘其證明尚未達到此一程度，有合理之懷疑存在而
    無從使事實審法院得有罪之確信時，即應由法院為諭知被告
    無罪之判決，最高法院著有76年臺上字第4986號判例可資參
    照。又按刑事訴訟法第161條已於91年2月8日修正公布，其
    第1項規定：檢察官就被告犯罪事實，應負舉證責任，並指
    出證明之方法。因此，檢察官對於起訴之犯罪事實，應負提
    出證據及說服之實質舉證責任。倘其所提出之證據，不足為
    被告有罪之積極證明，或其指出證明之方法，無從說服法院
    以形成被告有罪之心證，基於無罪推定之原則，自應為被告
    無罪判決之諭知，最高法院92年台上字第128號判例參照。
    末按「刑法第210條之偽造文書，以無制作權之人冒用他人
    名義而制作該文書為必要，如果行為人對於此種文書，本有
    制作之權，縱令其不應制無而制作，亦無偽造之可言。」（
    最高法院24年上字第5458號判例要旨參照）。
三、公訴意旨認被告涉犯上開罪嫌，無非係以: (1)被告甲○○坦
    承以代理人身分送上開各申請案件至投審會之供述; (2)證人
    戊○○、乙○○、丁○○、蕭德桓、蔡孟霖、張雅婷、曲振
    瑩、吳克容、謝奉勳、陳孟宗、王裕泰之證詞; (3)財團法人
    海峽交流基金會97年10月12日函附福州市工商行政管理局文
    書、94年4月6日函附廈門市貿易發展局文書、94年9月28日
    函附福建省南平市工商行政管理局文書; (4)經濟部投資審議
    委員97年7月21日經審二字第09700267330號函附乙○○、丙○○、丁○○申請發給申報證明書、申請准予備查之相關資
    料; (5)不實之黃岩日用品商行在大陸地區投資設立企業之批
    准證書、營業執照; 偽造之黃岩日用品商行投資人名冊、在
    大陸地區從事投資（20萬美元以下）申報表、委任書、實行
    投資核備函; (6)不實之優麗藝術品有限公司在大陸地區投資
    設立企業之批准證書、營業執照、中國建設銀行轉帳單（收
    款通知）、偽造之優麗藝術品有限公司投資人名冊、在大陸
    地區從事投資（20萬美元以下）申報表、委任書、20萬美元
    以下實行投資核備申請函; (7)不實之健步體育用品商行在大
    陸地區投資設立企業之批准證書、營業執照、偽造之健步體
    育用品商行投資人名冊、大陸地區從事投資申請書、股權轉
    受讓協議書、股權轉受讓申請書、委任書、實行投資核備函
    ; (8)內政部入出國及移民署97年7月18日移署資處娟字第097
    11297230號了附卓裕、丙○○、丁○○申請小三通入出許可
    申請書及相關資料; (9)丙○○入出境查詢結果、丙○○及童
    木山個人戶籍資料查詢結果; (10)臺灣郵政股份有限公司臺北
    郵局97年1月6日北營字第0970900251號函復專用信箱租用申
    請書、中華電信資料查詢結果等為其論據。
四、訊據被告固坦承於上開時間，書立委任書，以證人丁○○、
    乙○○及未到庭證人丙○○之代理人身分，持上開各資料，
    至投審會投送其等申請備查及發給申報證明書等申請函不諱
    ，惟堅詞否認有何行使偽造文書及使公務員登載不實之罪嫌
    。並辯稱: 我只是做快遞，是證人戊○○介紹客戶張秀清給
    我，讓我幫她送件到投審會，我幫別人送件到指定地點，臺
    北市區來回1件收取新臺幣（以下未特別標明幣別者均同）
    100元之費用。我只是單純送件，沒有看過申請書所附的資
    料等語。辯護人為被告辯護稱: 被告8年未出過國，也未曾
    見過送件時所附的證件，且所送之證件均屬影本，被告無從
    判斷真偽，更無能力偽造，被告只是遭犯罪集團利用的不知
    情工具而已等語。經查:
  (一)被告分別於93年9月10日、93年10月8日、93年12月6日在以
    丁○○、乙○○、丙○○等人名義製作之「在大陸地區從事
    投資（20萬美元以下）申報表」、「委任書」等文件上之「
    代理人」欄內簽名，並均以其個人所申用之「台北郵局第68
    -2036號信箱」作為聯絡地址，而以丁○○、乙○○、丙○○等人之代理人身分，代為向投審會辦理在大陸地區投資事
    項之申報，並進而代其三人分別取得投審會所出具之「在大
    陸地區從事投資（20萬美元以下）申報證明書」等情，為被
    告所不爭執，並有上開各申報表、委任書、投審會所核發之
    「在大陸地區從事投資（20萬美元以下）申報證明書」等文
    件在卷可稽（參偵26123號卷一第17頁、第6-7頁、第11、13
    頁、卷二第148、157、159頁、）。又上開「台北郵局第68-
    2036號信箱」，係被告於93年8月11日起向臺灣郵政股份有
    限公司臺北郵局所申用，於96年6月30日止始行退租一節，
    亦有臺北郵局97年2月16日北營字第0970900251號函暨所附
    之「專用信箱租用申請書）在可參（參偵字第26123號卷一
    第71-72頁）。
  (二)被告分別於93年10月4日、93年10月26日在以丁○○、乙○○等人名義制作之「實行投資核備函」文件上之「聯絡人」
    欄下簽名，亦同以其個人所申用之上開「台北郵局第68-203
    6號信箱」作為聯絡地址，同時並檢附上開代理丁○○申請
    取得之「在大陸地區從事投資（20萬美元以下）申報證明書
    」、健步體育用品商行之「中華人民共和國外商投資企業批
    准證書」、「企業法人營業執照」，及代理乙○○申請取得
    之「在大陸地區從事投資（20萬美元以下）申報證明書」，
    連同有關黃岩日用品商行之「中華人民共和國外商投資企業
    批准證書」、「企業法人營業執照（黃岩日用品商行）」等
    文件，代理丁○○、乙○○等人向投審會申請辦理在大陸地
    區實行投資核備手續等情，復為被告所不爭執，並有投審會
    97年7月21日函暨所附之乙○○、丁○○二人申報核備之上
    開相關資料影本在卷可查（參偵字第26123號卷一第18、30
    、31頁、偵字第26123號卷二第147-151、158-161頁）。
  (三)被告於93年10月4日以丁○○之聯絡人名義，代為向投審會
    提出之健步體育用品商行之「中華人民共和國外商投資企業
    批准證書」、「企業法人營業執照」等文件影本，以及於93
    年10月26日以乙○○之聯絡人名義，向投審會提出黃岩日用
    品商行之「中華人民共和國外商投資企業批准證書」、「企
    業法人營業執照」等文件影本，各該文件均非由中華人民共
    和國所出具，而係偽造之文件等情，亦有財團法人海峽交流
    基金會94年9月28日海隆（經）字第0940035100號函暨所附
    之福建省南平市工商行政管理局回函、97年10月12日海隆（
    經）字第0940038473號函暨所附之福州市工商行政管理局回
    函在卷可稽（參偵字第26123號卷一第14、4頁）。是被告於
    上開時間，向投審會所提出之上述文件均屬偽造之文件已臻
    明確。
  (四)被告雖於上揭時間，以乙○○、丁○○、丙○○之代理人名
    義，代為向投審會申請投資申報，以及於上開時間，提出上
    述偽造之文件，代乙○○、丁○○向投審會申請投資核備。
    但被告及其辯護人分別以上詞置辯。是本件首應審究者為被
    告是否冒用其三人之名義書立上開申報表、委任書、投資人
    冊等文件，以及是否明知其代乙○○、丁○○向投審會所提
    出之「中華人民共和國外商投資企業批准證書」等文件均係
    偽造之證件。經查:
  (1)證人丁○○於本院審理中作證時固表示其並未在上開申報表
    、委任書、投資人名冊、核備函上簽名或蓋章。但其另結證
    稱: 在93年間曾委託旅行社辦理以小三通方式從金門進出大
    陸。我一開始有簽一份文件。旅行社有告訴我可以以8千元
    用投資的方式辦理小三通，從金門去大陸。我就說好，我授
    權他們以辦理投資的方式入出大陸等語（參本院97年11月26
    日審判筆錄）。而查，證人丁○○於取得上述申報證明書及
    投資核備函後，委託證人戊○○於93年11月26日向內政部入
    出國及移民署申請以金馬小三通之方式進出大陸獲准，旋即
    於93年12月31日經由金門入出境大陸，此亦有內政部入出國
    移民署97年7月18日移署資處娟字第09711297230號函暨所附
    申請書等相關文件（參偵字第26123號卷二第164、174-179
    頁），及本院依職權調得證人丁○○之法務部─入出境資訊
    作業資料可參（附於本院卷內）。核與證人丁○○所證述之
    以小三通入出境之時間相吻合，足認證人丁○○之證詞，應
    為真實，而可採信。從而，卷附以證人丁○○名義制作之「
    在大陸地區從事投資（20萬美元以下）申報表」、「委任書
    」、「投資人名冊」、「實行投資核備函」等文件，均係經
    文書名義人即證人丁○○授權而制作之文書，當非屬偽造。
  (2)證人乙○○於本院審理時亦結證稱: 我原名卓漢平，於95年
    3月20日改名。在93年間曾申請以小三通方式進入大陸。投
    資核備函中的「卓漢平」是我親自簽名的，印章是要去辦手
    續用的印章，至於是否我刻的或是委任他人刻的，我記不得
    ，時間太久了，我忘記了。申報表及委任書也是是我簽名的
    。是由旅行社幫我辦台胞證、護照，他就拿一堆資料給我寫
    ，跟我收身分證。印章我有授權旅行社使用等語在案。證人
    乙○○於取得上述申報證明書及投資核備函後，於93年11月
    22日向內政部入出國及移民署申請以金馬小三通之方式進出
    大陸獲准。旋亦於93年12月16日經由金門入出境大陸，此有
    上述內政部入出國移民署97年7月18日移署資處娟字第09711
    297230號函暨所附申請書等相關文件（參偵字第26123號卷
    二第164-170頁），及本院依職權調得證人乙○○之法務部
    ─入出境資訊作業資料可參（附於本院卷內）。核亦與證人
    乙○○所證述之以小三通入出境之時間相吻合，足認證人乙○○之證詞，亦為真實，而可採信。從而，卷附以證人乙○○名義制作之「在大陸地區從事投資（20萬美元以下）申報
    表」、「委任書」、「投資人名冊」、「實行投資核備函」
    等文件，均係經文書名義人即證人乙○○親自簽署或授權他
    人用印而制作之文書，自亦非偽造。
  (3)丙○○於偵查中經傳訊未到庭，嗣於本院審理時，經依法傳
    、拘亦未到庭。因此，以丙○○名義制作之上開「在大陸地
    區從事投資（20萬美元以下）申報表」、「委任書」、「投
    資人名冊」等資料，是否係未經丙○○之授權而由被告所偽
    造，非無疑問。且查，被告以丙○○之任受人名義向投審會
    提出上開申請時，已檢附有丙○○之國民身分證影本（參偵
    字第26123號卷第13頁背面）。國民身分證係屬證明國民身
    分之重要證件，按之常理，若非親自交付，他人無從取得。
    而遍閱全卷，亦無任何證據證明上開國民身分證係屬偽造之
    證件，或係丙○○非出於自由意願而脫離其持有之證件（如
    竊盜、被詐欺、恐嚇、搶奪、遺失... 等）。參以丙○○嗣
    確於94年3月15日委託證人戊○○向內政部入出國及移民署
    申請以金馬小三通之方式進出大陸獲准，此亦有上述內政部
    入出國移民署97年7月18日移署資處娟字第09711297230號函
    暨所附申請書等相關文件（參偵字第26123號卷二第164、16
    6-173頁），及丙○○之法務部─入出境資訊作業資料可考
    （參偵字第26123號卷一第85頁）。其情形與證人丁○○、
    乙○○等二人之情形完全相同。是不能排除丙○○委託他人
    代為以投資方式，經由金門小三通出入大陸之申請手續之可
    能。基於罪疑有利被告之原則，自難認以丙○○名義制作之
    上開「在大陸地區從事投資（20萬美元以下）申報表」、「
    委任書」、「投資人名冊」等資料，係被告所偽造。
  (4)以丙○○名義出具之「20萬美元以下實行投資核備申請函」
    上代理人欄上所簽署之代理人姓名為「戊○○」，並非被告
    ，此有申請函1紙在卷可參（參偵字第26123號卷一第12頁）
    。又上開申請函上所留之文件送達地址為「臺北郵局第17-3
    43號信箱」、聯絡電話為「00-00000000」。上開信箱係黃
    玉潔所申用、電話係證人戊○○之姊妹楊乃華（原名楊美娟
    ）所申用，此有臺灣郵政股份有限公司臺北郵局97年1月15
    日北營字第0970900205號函暨所附之專用信箱租用（變更登
    記）申請書、中華電信資料查詢資料在卷可按（參偵字第26
    123號卷一第66-68、62頁），而均非被告所申用。證人戊○○於本院審理作證時固否認曾代理丙○○申請核備。但依公
    訴人所提出之上開各項證據，確非被告丙○○所為。自亦難
    認被告有何行使不實之有關優麗藝術品有限公司之「中華人
    民共和國外商投資企業批准證書」、「企業法人營業執照」
    、「中國建設銀行轉帳單（收帳通知）」等偽造之文件或使
    公務員登載不實之犯行。
  (5)被告代理乙○○、丁○○等二人向投審會辦理投資核備申請
    手續時，所提出之有關健步體育用品商行之「中華人民共和
    國外商投資企業批准證書」、「企業法人營業執照」，及有
    關黃岩日用品商行之「中華人民共和國外商投資企業批准證
    書」、「企業法人營業執照（黃岩日用品商行）」等文件影
    本均係偽造之文件，固已如前述。惟被告辯稱: 只受收取
    100元之快遞費用，幫戊○○所介紹的客戶張秀清遞件至投
    審會，不知道文件是偽造的，也沒有能力判斷文件的真偽等
    語。經查，證人戊○○於本院審理時結證:93 年間任職於航
    宇國際旅行社到94年底，之後到向陽旅行社。負責幫忙客人
    辦證件及機票，包括小三通套票。與被告並非同事，被告是
    快遞公司的人員。快遞費用部分，台北市區大約幾十元，台
    北縣比較貴。93年間曾介紹張秀清給被告，因張秀清說她在
    大陸沒有時間回來，她有些證件需要我們幫忙辦理，她說就
    是移民署跟投審會的文件，我說移民署我們有做可以幫忙，
    但是投審會我們沒有辦法做。我直接介紹他們認識。關於乙○○、丁○○、丙○○的代辦移民署的案件，是張秀清從大
    陸快遞寄給我等語。核與被告上開所辯: 只受收取快遞費用
    ，幫戊○○所介紹的客戶張秀清遞件至投審會等語相一致。
    足認被告此部分之所辯尚非子虛，而可採信。參以證人丁○○、乙○○二人亦分別於調查局及偵查中表示是委託旅行社
    辦理有關小三通申請手續，沒有聽過或見過被告等語（參偵
    字第26123號卷一第26、46頁）。益徵被告確僅係受旅行社
    之人員張秀清委託送件之快遞員，代送證人丁○○、乙○○
    二人之申請文件至投審會。被告既係單純以快遞員之身分，
    收取一般之快遞費用，代案外人張秀清遞送證人丁○○、乙○○二人之相關申請文件至投審會，則其自無庸亦無從對所
    遞送之各該文件之真、偽作判斷。復查，被告代張秀清遞送
    上開文件時，均已在分別申請函上之聯絡人欄下留下真實姓
    名及電話、郵政信箱資料，果被告明知各該文件均係偽造，
    則被告留下真實姓名、郵政信箱號碼及電話，無異自曝身分
    。此顯非有計畫性為他人使用不實證件辦理投資核備，藉以
    取得小三通資格之經營業者之行徑。是被告辯稱: 其只是遭
    利用之工具等語，亦非全無可採。
  (五)證人戊○○嗣分別於93年11月22日、94年3月15日、93年11
    月26日，將上開投審會准予備查之書函，連同不實之黃岩日
    用品商行、優麗藝術品有限公司、健步體育用商行在大陸地
    區投資設立企業之批准證書、營業執照及投審會准予備查函
    文，持向移民署申辦乙○○、丙○○、丁○○之金馬小三通
    許可等情，亦有移民署97年7月18日移署資處娟字第0971129
    7230號函暨所檢附之經金門馬祖（由澎湖）進入大陸地區入
    出境證申請書、委任書等相關資料在卷可查（參偵字第2612
    3號卷第164-179頁）。但各該次之申請案件均是案外人張秀
    清委託證人戊○○辦理，並非被告所交付等情，業據證人戊○○於本院審理時結證在案（參本院97年11月26日審判筆錄
    第8、9頁）。而遍閱全卷復無其他積極之證據足以證明被告
    就上開代理丁○○、乙○○、丙○○等三人，向移民署申請
    以小三通入出境許可，與案外人張秀清及證人戊○○間有何
    犯意之聯絡及行為之分擔，是縱證人戊○○在該申請案中曾
    提出不實之文件，自亦難令被告就證人戊○○代理申請入出
    境許可之事項負共犯之責任。
  (六)至於公訴人所另提出之證人蕭德桓、蔡孟霖、張雅婷、曲振
    瑩、吳克容、謝奉勳、陳孟宗、王裕泰之證詞，但各該證人
    均未曾提及被告，亦表示不認識被告。是其等之證詞均不足
    以證明被告與證人丁○○、丙○○、乙○○等人所委託辦理
    小三通之旅行社人員有何行使偽造文書、使公務員登載不實
    之犯意聯絡及行為分擔之事實。
  (七)綜合上述，公訴人所提出之上開各項證詞，均不足以證明被
    告與證人丁○○、丙○○、乙○○等人所委託辦理小三通之
    旅行社人員有何行使偽造文書、使公務員登載不實之犯意聯
    絡及行為分擔之犯行。此外，復查無其他積極之證詞足以證
    明被告有何上開犯行，既無證據證明，揆諸前開規定及說明
    ，自應為被告無罪之諭知。
據上論斷，應依刑事訴訟法第301條第1項，判決如主文。
本案經檢察官楊智綸到庭執行職務
中    華    民    國    97    年    12    月    31    日
                  刑事第四庭  審判長法  官  郭惠玲
                                    法  官  李明益
                                    法  官  李桂英
上正本證明與原本無異。
如不服本判決應於收受送達後10日內向本院提出上訴書狀，並應
敘述具體理由；其未敘述上訴理由者，應於上訴期間屆滿後20日
內向本院補提理由書（均須按他造當事人之人數附繕）「切勿逕
送上級法院」。
                                    書記官  嚴君珮
中    華    民    國    97    年    12    月    31    日


司法院資訊處製作；財團法人民間司法改革基金會備份。
